最高法院刑事判決　　　　　　　　　 111年度台上字第1773號
上　訴　人　余俊謀



選任辯護人　蘇清水律師
　　　　　　黃聖珮律師
　　　　　　王嘉豪律師
上列上訴人因偽造文書等罪案件，不服臺灣高等法院臺南分院中
華民國111年1月19日第二審判決（110年度上訴字第257號，起訴
案號：臺灣雲林地方檢察署106年度偵字第737、6367、7022號、
107年度偵字第3233號），提起上訴，本院判決如下：
    主  文
上訴駁回。
    理  由
一、按刑事訴訟法第377 條規定，上訴於第三審法院，非以判決
    違背法令為理由，不得為之。是提起第三審上訴，應以原判
    決違背法令為理由，係屬法定要件。如果上訴理由書狀並未
    依據卷內訴訟資料，具體指摘原判決不適用何種法則或如何
    適用不當，或所指摘原判決違法情事，顯與法律規定得為第
    三審上訴理由之違法情形，不相適合時，均應認其上訴為違
    背法律上之程式，予以駁回。
二、本件經原審審理結果，認定上訴人余俊謀有如原判決犯罪事
    實欄五所示偽造文書之犯行明確，因而維持第一審該部分論
    處上訴人如原判決附表一編號②至⑤所示犯行使公務員登載
    不實公文書共4 罪刑，及諭知相關沒收之判決，駁回上訴人
    此部分在第二審之上訴，已載敘其調查、取捨證據之結果及
    憑以認定犯罪事實之心證理由。
三、刑法第59條規定之酌量減輕其刑，必其犯罪情狀顯可憫恕，
    在客觀上足以引起一般人之同情，認為即予宣告法定最低度
    刑，猶嫌過重，始有其適用，且是否適用刑法第59條酌減其
    刑，法院有權斟酌決定，原判決已於理由欄六說明對上訴人
    行使登載不實公文書犯行，何以不依該規定減輕其刑之理由
    甚詳，自無違法可言。上訴意旨就原審量刑職權之合法行使
    ，且已論斷明白事項，任憑己意，漫詞指摘原判決有採證違
    法、判決不適用法則之違法等語，尚非合法之第三審上訴理
    由。
四、是否宣告緩刑，亦屬事實審法院依職權裁量事項，法院斟酌
    情狀未宣告緩刑，既不違背法令，當事人自不得以其未諭知
    緩刑，執為提起第三審之上訴理由。原判決已敘明綜合考量
    對上訴人有利事由，與上訴人操守不佳，與廠商過往從密，
    若不予執行刑罰，將有再犯之虞等項，因而不予宣告緩刑之
    理由。上訴意旨泛執其辦理公務獲獎、自白犯行並繳回犯罪
    所得，及個人、家庭等因素，指摘原判決未諭知緩刑，有所
    失當，無非係就原判決已說明事項及屬原審量刑職權之適法
    行使，持憑己見，任意指摘，同非合法之第三審上訴理由。
五、依上所述，本件上訴違背法律上之程式，應予駁回。此部分
    上訴既經程序上駁回，上訴人請求緩刑，本院自無從審酌，
    附此敘明。
據上論結，應依刑事訴訟法第395條前段，判決如主文。
中    華    民    國   111    年    4     月    20    日
                  刑事第九庭審判長法  官  何  菁  莪  
                                  法  官  何  信  慶  
                                  法  官  朱  瑞  娟  
                                  法  官  劉  興  浪  
                                  法  官  高  玉  舜  
本件正本證明與原本無異
                                  書記官
中    華    民    國   111    年    4     月    25    日